臺灣桃園地方法院刑事判決　　　　　　 93年度簡上字第309號
上　訴　人　臺灣桃園地方法院檢察署檢察官
上　訴　人
即　被　告　丙○○（原名邱湄湘）
選任辯護人　林清漢律師
上列上訴人因被告公共危險案件，不服本院桃園簡易庭民國93年
7 月6 日93年度桃簡字第666 號第一審刑事簡易判決（聲請簡易
判決處刑案號：92年度偵續字第135 號），提起上訴，本院管轄
之第二審合議庭判決如左：
    主  文
上訴駁回。
丙○○緩刑貳年。
    事實及理由
一、本案經本院管轄第二審之合議庭審理結果，認原審以被告丙
    ○○犯刑法第175 條第3 項之失火罪，判處拘役50日，如易
    科罰金，以300 元折算1 日，經核其認事用法及量刑均無不
    當，應予維持，並引用原審判決書記載之事實、證據及理由
    。
二、檢察官循告訴人請求，提起本件上訴意旨略以：被告犯後態
    度傲慢，毫無賠償告訴人損失之誠意，原審判處被告拘役50
    日，量刑顯有過輕云云。被告提起上訴意旨略以：民國91年
    8 月11日被告之子女乙○○、甲○○並未於桃園縣中壢市○
    ○○路○ 段853 號3 樓玩火，當日該處所發生之火災與被告
    並無關係，被告自無任何過失可言，原審認事用法有所違誤
    云云。經查：本件被告之失火犯行，業經原審於判決書列載
    證據論述甚詳，且被告於本院審理時已坦承：伊於事後了解
    ，火災當天乙○○確實有玩打火機，伊有疏忽，對於犯罪事
    實不爭執等語不諱（見本院93年12月23日審理筆錄第32、37
    頁），是原審認定被告涉犯刑法第175 條第3 項之失火罪，
    殊無不合；又被告並無前科，素行良好，本次因子女年幼貪
    玩，其未能及時阻止而不慎引起火災，管教確有疏失，且造
    成告訴人損失頗鉅，所生社會安全之危害亦非輕微，是原審
    審酌被告素行及告訴人所受損失等一切情狀，判處被告拘役
    50日，量刑亦稱妥適，綜上，檢察官及被告分別提起上訴，
    請求撤銷改判，均無理由，應予駁回。另審酌本件被告未曾
    受有期徒刑以上刑之宣告，有臺灣高等法院被告全國前案紀
    錄表一件附卷可稽，且被告業於本院審理中與告訴人達成和
    解，有和解書一紙在卷可憑，被告坦認本件犯行，並承諾賠
    償告訴人之損失，告訴人亦當庭表示願意給予被告自新之機
    會（見本院上開審理筆錄第38頁），堪認已深具悔意，經此
    偵審程序，應知所警惕而無再犯之虞，本院認所宣告之刑以
    暫不執行為適當，爰併宣告緩刑2 年，以啟自新。
據上論斷，應依刑事訴訟法第455 條之1 第1 項、第3 項、第36
8 條、第373 條，刑法第74條第1 款，判決如主文。
本案經檢察官徐則賢到庭執行職務。
中　　華　　民　　國　　94　　年　　1 　　月　　6 　　日
                          臺灣桃園地方法院刑事第八庭
                              審判長法　官　曾家貽
                                    法  官  吳為平
                                    法  官  袁雪華
以上正本證明與原本無異。
不得上訴。
中　　華　　民　　國　　94　　年　　1 　　月　　6 　　日
                                    書記官　邱仲騏
附錄本案論罪科刑之法條：
中華民國刑法第175條第3項：
(放火燒燬住宅等以外之物罪)
失火燒燬前二條以外之物，致生公共危險者，處拘役或三百元以
下罰金。
